【裁判字號】    98,裁,631
【裁判日期】    980312
【裁判案由】    虛報進口貨物產地
【裁判全文】
最  高  行  政  法  院  裁  定
                                       98年度裁字第631號
上  訴  人  大泉實業有限公司
代  表  人  甲○○
被 上訴 人  財政部基隆關稅局
代  表  人  呂財益
上列當事人間虛報進口貨物產地事件，上訴人對於中華民國97年
11月20日臺北高等行政法院97年度訴字第820號判決，提起上訴
，本院裁定如下：
    主  文
上訴駁回。
上訴審訴訟費用由上訴人負擔。
    理  由
一、按對於高等行政法院判決之上訴，非以其違背法令為理由，
    不得為之，行政訴訟法第242條定有明文。依同法第243條第
    1項規定，判決不適用法規或適用不當者，為違背法令；而
    判決有同條第2項所列各款情形之一者，為當然違背法令。
    是當事人對於高等行政法院判決上訴，如依行政訴訟法第24
    3條第1項規定，以高等行政法院判決有不適用法規或適用不
    當為理由時，其上訴狀或理由書應有具體之指摘，並揭示該
    法規之條項或其內容；若係成文法以外之法則，應揭示該法
    則之旨趣，倘為司法院解釋或本院之判例，則應揭示該判解
    之字號或其內容。如以行政訴訟法第243條第2項所列各款情
    形為理由時，其上訴狀或理由書，應揭示合於該條項各款之
    事實。上訴狀或理由書如未依此項方法表明者，即難認為已
    對高等行政法院判決之違背法令有具體之指摘，其上訴自難
    認為合法。
二、本件上訴人對於臺北高等行政法院判決上訴，主張：其委由
    鴻基報關公司於民國94年8月31日至同年11月10日間申報進
    口馬來西亞產製GRANITE-POLISHED花崗石板等貨物21批，進
    口報單號碼如附表所示，經被上訴人查核結果，來貨產地為
    中國大陸，輸入規定為MWO，即中國大陸物品不准輸入，認
    上訴人涉嫌虛報進口貨物產地，逃避管制情事，處貨價1倍
    罰鍰計新臺幣（下同）7,500,448元，併沒入貨物，因該貨
    物於裁處沒入前已放行，致無法裁處沒入，乃就此部分裁處
    沒入貨物之價額，合計處罰鍰15,000,896元（復查決定書誤
    植為18,751,121元）。惟查上訴人進口系爭貨品，並無虛報
    貨物產地，逃避管制，且縱有虛報貨物產地，亦可依財政部
    97年11月3日臺財關字第09705505100號令之意旨，於該令發
    布日起6個月內，取得專案許可輸入文件，而可免認涉屬逃
    避管制，惟原判決未等該期間屆滿，遽認上訴人有逃避管制
    ，顯有判決違背法令等語，雖以該判決違背法令為由，惟核
    其上訴理由，係就原審取捨證據、認定事實之職權行使，指
    摘其為不當，並以其對法律之誤解，泛謂原判決違背法令，
    而非具體說明其有何不適用法規或適用法規不當之情形，並
    揭示該法規之條項或其內容，及合於行政訴訟法第243條第2
    項所列各款之事實，難認對該判決之如何違背法令已有具體
    之指摘。依首開規定及說明，應認其上訴為不合法。又上訴
    人並未提出其專案輸入許可文件，自無財政部97年11月3日
    臺財關字第09705505100號令所稱持憑專案輸入許可文件報
    運進口原屬未開放准許間接進口之大陸物品者，經查無虛報
    貨名，僅規格或成分不符之案件，認屬不涉及逃避管制規定
    之適用，併此敘明。
三、據上論結，本件上訴為不合法。依行政訴訟法第249條第1項
    前段、第104條、民事訴訟法第95條、第78條，裁定如主文
    。
中    華    民    國    98    年    3     月    12    日
                    最高行政法院第五庭
                        審判長法官  黃  璽  君
                              法官  帥  嘉  寶
                              法官  鄭  忠  仁
                              法官  黃  本  仁
                              法官  吳  東  都
以  上  正  本  證  明  與  原  本  無  異
中    華    民    國    98    年    3     月    12    日
                              書記官  彭  秀  玲
附  表


司法院資訊處製作；財團法人民間司法改革基金會備份。
